臺灣桃園地方法院刑事判決　　　　　　　94年度訴字第1552號
　　公　訴　人　台灣桃園地方法院檢察署檢察官
　　被　　　告　甲○○
上列被告因違反毒品危害防制條例案件，經檢察官提起公訴（94
年度毒偵字第1713號），被告於準備程序進行中為有罪之陳述，
經本院合議庭裁定由受命法官獨任進行簡式審判程序，本院判決
如下：
    主  文
甲○○連續施用第一級毒品，累犯，處有期徒刑玖月。又連續施
用第二級毒品，累犯，處有期徒刑伍月。應執行有期徒刑壹年壹
月。
    事  實
一、甲○○前於民國88年間因施用毒品案件，經本院以88年度毒
    聲字第7169號裁定送觀察勒戒後，因認有繼續施用毒品傾向
    ，經本院以88年度毒聲字第7784號裁定令入戒治處所施以強
    制戒治，於89年6 月8 日停止戒治付保護管束，89年12月21
    日戒治期滿執行完畢，經臺灣桃園地方法院檢察署檢察官以
    90年度戒偵字第82號為不起訴處分確定。另於88年間因竊盜
    案件，經本院以88年度易字第2373號判處有期徒刑10月，上
    訴臺灣高等法院後撤回上訴確定。又於89年間因犯強盜案件
    ，經本院以89年度訴字第668 號判處有期徒刑3 年確定，上
    開2 罪經定應執行有期徒刑3 年6 月確定，於89年9 月6 日
    入監，92年1 月31日縮刑假釋出監，於93年1 月1 日期滿假
    釋未經撤銷，未執行之刑以已執行論而執行完畢（構成累犯
    ）。再於93年間因施用毒品案件，經本院以93年度桃簡字第
    2074號判處有期徒刑4 月確定，於94年3 月24日易科罰金執
    行完畢。
二、詎甲○○仍未戒除毒癮，在上開強制戒治期滿後之5 年內，
    復分別基於施用第1 級、第2 級毒品之概括犯意，自94年3
    月5 日上午8 時45分許為警採尿前回溯26小時內及96小時內
    某時起至94年11月15日為警查獲前某時止，先後在桃園縣蘆
    竹鄉坑子村2 鄰頂社4 之1 號住處，以將海洛因攙入香煙內
    抽用、及將甲基安非他命置入吸食器內燒烤吸食所產生煙霧
    之方式，連續施用第1 級毒品海洛因、第2 級毒品甲基安非
    他命各多次，嗣分別於下列時、地為警查獲：
  (一)94年3 月5 日凌晨4 時許，在桃園縣桃園市○○街121號前
    為警查獲。
  (二)於94年5 月15日某時在桃園縣大園鄉為警查獲。
  (三)於94年11月15日上午11時許，在桃園縣蘆竹鄉坑子村頂社4
    之1 號住處為警查獲。
三、案經桃園縣政府警察局桃園分局報請臺灣桃園地方法院檢察
    署檢察官偵查起訴。本院合議庭依甲○○於準備程序進行中
    為有罪之陳述，裁定由受命法官獨任進行簡式審判程序審理
    。
    理  由
一、認定犯罪事實之證據及理由：
  (一)上揭犯罪事實，業據被告甲○○於本院審理中坦承不諱，且
    被告於94年3 月5 日為警查獲後採集之尿液，經送臺灣尖端
    先進生技醫藥股份有限公司檢驗結果，呈安非他命、甲基安
    非他命、嗎啡、可待因陽性反應，有桃園縣政府警察局桃園
    分局被採尿人姓名編號對照表、臺灣尖端先進生技醫藥股份
    有限公司出具之濫用藥物檢驗報告各1 紙附卷可稽。按毒品
    本具成癮性，施用者多有一再施用之情形，被告前已有施用
    毒品之事實，於94年3 月5 日為警查獲採集之尿液復呈毒品
    陽性反應，足認被告有施用毒品習慣，被告自白有連續施用
    第1 級、第2 級毒品之事實堪認屬實。
  (二)被告有如事實欄所載因施用毒品案件，經本院裁定施以強制
    戒治之情，有台灣高等法院被告前案紀錄表1 件在卷可考。
    被告於5 年內再犯施用第1 級、第2 級毒品之犯行洵堪認定
    ，應依法論科。
二、論罪科刑：
  (一)按海洛因、甲基安非他命係毒品危害防制條例第2 條第2 項
    第1 款、第2 款規定之第1 級、第2 級毒品。核被告甲○○
    所為，係犯毒品危害防制條例第10條第1 項之施用第1 級毒
    品罪，及同條第2 項之施用第2 級毒品罪。被告施用前持有
    毒品之低度行為，應為其施用之高度行為所吸收，不另論罪
    。
  (二)被告先後多次施用第1 級、第2 級毒品之犯行，均時間緊接
    ，方法相同，分別觸犯構成要件相同之罪名，顯係基於概括
    犯意反覆為之，均為連續犯，應依刑法第56條規定各論以一
    罪，並均依法加重其刑。再被告有事實欄所載論罪科刑執行
    情形，有臺灣高等法院被告前案紀錄表在卷可憑，其於有期
    徒刑執行完畢5 年內，再犯本件有期徒刑以上之罪，均為累
    犯，應依刑法第47條規定各遞加重其刑。被告所犯連續施用
    第1 級、第2 級毒品罪，犯意各別，罪名不同，應分論併罰
    。
  (三)被告於94年3 月5 日為警查獲經檢察官准予具保後至94年11
    月15日止間，施用第1 級、第2 級毒品之犯行，雖未經起訴
    ，惟此部分事實與起訴部分被告施用第1 級毒品及第2 級毒
    品犯行，有連續犯之裁判上一罪關係，為起訴效力所及，且
    經公訴檢察官於本院審理時擴張此部分犯罪事實，本院應併
    予審理，附此敘明。
  (四)爰審酌被告施用毒品之動機、目的、手段，犯行所生之危害
    ，已曾因相同犯行經強制戒治之處遇後猶未能使其知所省惕
    ，根絕施用毒品惡習，足徵其沾染甚深，惟犯後坦承犯行態
    度良好等一切情狀，量處如主文所示之刑，並定其應執行刑
    ，以示儆懲。
四、據上論斷，應依刑事訴訟法第273 條之1 第1 項、第299 條
    第1 項前段，毒品危害防制條例第10條第1 項、第2 項，刑
    法第11條前段、第56條、第47條、第51條第5 款，判決如主
    文。
本案經檢察官邱曉華到庭執行職務。
中    華    民    國    94    年    12    月    29    日
                        刑事第六庭法  官  蔡寶樺
以上正本證明與原本無異。
如不服本判決，應於判決送達後10日內向本院提出上訴狀（應附
繕本），上訴於臺灣高等法院。
　　　　　　　　　　　　　　    　書記官　王泰元
中    華    民    國    95    年     1    月     3    日
